臺灣高雄地方法院刑事判決　　　　　　 96年度交易字第100號
公　訴　人　臺灣高雄地方法院檢察署檢察官
被　　　告　甲○○
上列被告因公共危險案件，經檢察官提起公訴（95年度偵字第32
179 號），被告於本院準備程序為有罪之陳述，經合議庭裁定由
受命法官依簡式審判程序獨任審理，判決如下：
    主  文
甲○○服用酒類，不能安全駕駛動力交通工具而駕駛，處拘役肆
拾日，如易科罰金，以新臺幣壹仟元折算壹日。
    事  實
一、甲○○明知服用酒類足以造成其不能安全駕駛動力交通工具
    之危險，仍於民國95年11月25日凌晨零時許至同日凌晨3 時
    許，在高雄市「大榔頭啤酒屋」飲用高梁酒8 杯，嗣於其因
    飲酒後導致視覺及行為反應能力降低，致嚴重影響其控制力
    及注意力，已達不能安全駕駛動力交通工具之程度時，竟仍
    貿然騎乘車牌號碼YOB-439 號輕機車於道路，而於同日凌晨
    3 時35分許，途經高雄市○○○路291 號前時，因其逆向行
    駛且酒後精神不濟導致其所騎乘之機車車身搖擺不定，經警
    攔檢並當場對之施以呼氣酒精濃度測試後，確認其呼氣所含
    酒精濃度每公升高達0.66毫克（0.66MG/L），因而查悉上情
    。
二、案經高雄市政府警察局苓雅分局報請臺灣高雄地方法院檢察
    署檢察官偵查起訴。
    理  由
一、按本件被告甲○○所犯係死刑、無期徒刑、最輕本刑為3 年
    以上有期徒刑以外之罪，其於準備程序就前揭被訴事實為有
    罪之陳述，經受命法官告知簡式審判程序之旨，並聽取當事
    人之意見後，本院認無不得或不宜改依簡式審判程序進行之
    處，爰依刑事訴訟法第273 條之1 第1 項、第284 條之1 規
    定，裁定本件由受命法官獨任進行簡式審判程序，合先敘明
    。
二、上揭犯罪事實，迭據被告於警詢及本院審理中均坦承不諱（
    警卷第1 至3 頁、本院卷第10、20頁參照），並有酒精濃度
    呼氣測試報告1 紙（警卷第6 頁參照）及刑法第185 條之3
    案件測試觀察紀錄表1 紙（警卷第7 頁參照）在卷可稽，足
    見被告前揭自白，核與事實相符，應可採為認定事實之證據
    。按刑法第185 條之3 係抽象危險犯，非實害犯，行為人客
    觀上已達不能安全駕駛之程度，且主觀上知其飲酒可能造成
    不能安全駕駛結果，竟仍放任自己駕駛，即應認有故意，而
    該當該罪。至於是否達「不能安全駕駛之程度」之認定，應
    依具體個案之實際情形判斷之，依目前醫學一致見解，吐氣
    酒精濃度達每公升0.25毫克以上時，將使駕駛人產生複雜之
    技巧障礙、駕駛能力變壞之行為表現，肇事比率比一般未飲
    酒時高出2 倍；吐氣酒精濃度達每公升0. 5毫克以上時，將
    使駕駛人產生說話含糊、腳步不穩之行為表現，肇事比率比
    一般未飲酒時高出7 倍；吐氣酒精濃度達每公升0.55毫克以
    上時，將使駕駛人產生平衡感與判斷力障礙升高之行為表現
    ，肇事比率比一般未飲酒時高出10倍；甚而如吐氣酒精濃度
    達每公升0.75毫克時，駕駛人將產生明顯酒醉、步履蹣跚之
    行為狀態，其肇事比率比一般高25倍，並認為吐氣酒精濃度
    達每公升0.55毫克以上時，即達絕對「不能安全駕駛之程度
    」。因該0.55毫克之數值，係經由實際偵測所得之統計值，
    為經驗科學上所肯定之客觀實驗數據，是以該數值作為絕對
    不能安全駕駛之標準，不僅不違反經驗法則，且免舉證之困
    難。準此，若吐氣酒精濃度達每公升0.55毫克以上時，應認
    已達絕對不能安全駕駛之程度。查本件被告甲○○於95年11
    月25日凌晨零時許至同日凌晨3 時許飲酒，嗣於同日凌晨3
    時35分許騎乘機車為警攔檢查獲，並經測得呼氣酒精濃度達
    每公升0.66毫克（0.66 MG/L） ，顯然無法安全駕駛，足認
    其飲酒後已至駕駛技巧障礙，視覺及行為反應能力減低，而
    達不能安全駕駛動力交通工具之程度無疑。從而，本案事證
    明確，被告酒後駕車之公共危險犯行，堪予認定。
三、核被告甲○○所為，係犯刑法第185 條之3 服用酒類不能安
    全駕駛動力交通工具而駕駛罪。爰審酌被告明知酒精成分對
    人之意識、控制能力具有不良影響，超量飲酒後會導致對週
    遭事務之辨識及反應能力較平常狀況薄弱，竟仍不知謹慎，
    於飲酒後呼氣酒精濃度已達每公升0.66毫克以上之酒醉情況
    下，猶騎乘機車於公眾往來之道路，顯然漠視自己及公眾生
    命財產安全，其行為實有不該，惟念及犯後坦承犯行，堪認
    尚有悔意，且未曾受有期徒刑以上刑之宣告，有臺灣高等法
    院被告前案紀錄表1 份在卷可憑等一切情狀，量處如主文所
    示之刑，並斟酌被告年齡為36歲、高職畢業、家境小康及從
    事服務業等情，諭知以新臺幣1 千元折算1 日之易科罰金折
    算標準，以示懲儆。
據上論斷，應依刑事訴訟法第273 條之1 第1 項、第284 條之1
、第299 條第1 項前段，刑法第185 條之3 、第41條第1 項前段
，刑法施行法第1 條之1 ，判決如主文。
本案經檢察官呂乾坤到庭執行職務。
中　　華　　民　　國　　96　　年　　 2　　月　　12　　日
                  交通法庭  法　官  陳振嘉
如不服本判決，應於判決送達後10日內，向本院提出上訴狀。
以上正本證明與原本無異。
中　　華　　民　　國　　96　　年　　2 　　月　　12　　日
                            書記官  顏宗貝
附錄本判決論罪之法條：
刑法第185條之3
服用毒品、麻醉藥品、酒類或其他相類之物，不能安全駕駛動力
交通工具而駕駛者，處1 年以下有期徒刑、拘役或3 萬元以下罰
金。
